【裁判字號】    97,簡上,84
【裁判日期】    981014
【裁判案由】    侵權行為損害賠償
【裁判全文】
臺灣臺南地方法院民事判決              97年度簡上字第84號
上  訴  人  乙○○
被  上訴人  丙○○
訴訟代理人  甲○○
上列當事人間請求侵權行為損害賠償事件，上訴人對於中華民國
97年4月2日本院新市簡易庭97年度新簡字第149號第一審判決提
起上訴，經本院於98年9月30日言詞辯論終結，判決如下：
    主  文
原判決關於命上訴人給付被上訴人逾新臺幣拾伍萬玖仟參佰陸拾
元，及自民國九十六年十一月十四日起至清償日止，按週年利率
百分之五計算之利息部分，以及該部分假執行暨訴訟費用之裁判
均廢棄。
上開廢棄部分，被上訴人第一審之訴駁回。
其餘上訴駁回。
第一、二審訴訟費用合計新臺幣陸仟伍佰柒拾元，由上訴人負擔
新臺幣肆仟元，餘由被上訴人負擔。
    事實及理由
一、被上訴人起訴主張：上訴人於民國95年11月1日駕駛車牌號
    碼UBE-869號機車，沿台南縣永康市○○○路由東向西方向
    行駛，因酒醉駕車，途經該路段825號前，不慎擦撞被上訴
    人，致被上訴人受有頭部顱骨骨折、蜘蛛膜下出血等傷害。
    被上訴人因傷送財團法人奇美醫院（下稱奇美醫院）治療，
    支出醫療費用新臺幣（下同）39,760元（實際支出40,540元
    ）、看護費30,000元，且4個月無法繼續工作，損失84,000
    元，並遭受精神上之痛苦，爰依侵權行為法律關係，請求上
    訴人賠償上開支出、損失，及精神慰撫金100,000元，合計
    253,760元等語。復補稱原審判決上訴人應給付被上訴人
    233,760元及其利息有理由，上訴人就該部分提起上訴，顯
    不足取。爰聲明：（1）駁回上訴。（2）上訴費用由上訴人
    負擔。
二、上訴人則以：被上訴人固因交通事故受傷，惟其請求之看護
    費30,000元，未檢具收據；且被上訴人任職鎮州企業有限公
    司，其醫療支出及減少勞動之損失與慰撫金，均已申請勞保
    給付，重複向上訴人求償，顯無理由；遑論上訴人對於本件
    交通事故與有過失等語置辯，並聲明：（1）原判決廢棄。
    （2）廢棄部分，被上訴人第一審之訴駁回。（3）第一、二
    審訴訟費用由被上訴人負擔。
三、兩造不爭執之事項：
（一）上訴人於民國95年11月1日駕駛車牌號碼UBE-869號機車，
      沿台南縣永康市○○○路，由東向西方向行駛，因酒醉駕
      車，途經該路段825號前，不慎擦撞被上訴人。
（二）被上訴人因本件車禍，受有頭部顱骨骨折、蜘蛛膜下出血
      等傷害，經送奇美醫院治療，支出醫療費用40,540元。
（三）被上訴人原任職鎮州企業有限公司，每日薪資700元。
四、兩造就被上訴人因上訴人酒駕肇事，受有頭部顱骨骨折、蜘
    蛛膜下出血等傷害，經送奇美醫院治療，而支出醫療費用
    40,540元並不爭執，且有台南縣經查局永康分局道路交通事
    故當事人酒精測定紀錄表、道路交通事故現場圖、事故調查
    報告表、事故錄影帶翻拍照片，以及奇美醫院診斷證明書、
    醫療收費收據等件在卷可按，是被上訴人依民法第184條第1
    項前段：「因故意或過失，不法侵害他人之權利者，負損害
    賠償責任。」、第193條第1項；「不法侵害他人之身體或健
    康者，對於被害人因此喪失或減少勞動能力或增加生活上之
    需要時，應負損害賠償責任。」，以及同法第195條第1項：
    「不法侵害他人之身體、健康、、、，被害人雖非財產上之
    損害，亦得請求賠償相當之金額。」等規定，請求上訴人賠
    償醫療支出、減少勞動能力與增加生活之需費用，以及精神
    慰撫金，乃屬有據：
（一）醫療費用：
      兩造就被上訴人醫療支出為40,540元並不爭執，且有奇美
      醫院收費收據為憑，已如前述，堪以認定。被上訴人僅請
      求其中39,760元，自應准許。
（二）減少勞動能力：
      被上訴人任職鎮州企業有限公司，日薪700元，亦為兩造
      所不爭執，且有被上訴人薪資袋可參，足以採信。佐以奇
      美醫院97年1月21日診斷證明書：「病患於95年11月23日
      入院，95年11月24日接受右側鼓室成形併乳突鑿開手術及
      聽小骨成形術，於95年11月28日出院，共住院6日，術後
      宜休養一個月。」之記載，被上訴人受傷而減少勞動能力
      ，自以36日計算為當，則按被上訴人每日薪資700元計，
      核被上訴減少勞動能力之損失為25,200元（700x36=
      25,200）。
（三）增加生活之需（看護費）：
      被上訴人住院手術治療，其間行動自有不便，生活難以自
      理，顯需人看護，本院爰參酌奇美醫院看護費每小時100
      元（參卷附奇美醫院97年6月26日97奇醫字第3338號函）
      ，每日24小時看護，6日住院期間，核定被上訴人增加生
      活之需之看護費用為14,400元（100x24x6= 14,400）。至
      上訴人術後情形，經本院函詢奇美醫院，認依其病歷與病
      情判斷，病患能自理生活，不需24小時看護。是被上訴人
      請求上訴人給付看護費用逾14,400元部分，自難認可採。
（四）按慰撫金，除審酌被害人及其家屬所受身體上及精神上痛
      苦之程度，及影響外，尚須衡量加害人與被害人雙方之身
      分、資力，與加害之程度等情。查被上訴人所受之傷害，
      乃緣於上訴人酒後駕車所致，且其所受頭部外傷併硬腦膜
      下出血、頭皮下血腫、右側顳骨骨折及聽小骨斷裂等傷害
      ，傷勢非輕，原審審酌兩造之財產歸戶表，酌定慰撫金
      80,000元，並無不當。
（五）至上訴人另以被上訴人已有勞保給付，不應重複向上訴人
      求償，以及被上訴人就本件車禍與有過失為辯解，則因勞
      保給付乃上訴人支付勞保費之補償，並非上訴人免責之事
      由；又上訴人就本件車禍並無肇事原因，業經台灣省台南
      區車輛行車事故鑑定委員會鑑定台南區970608案意見書、
      台灣省車輛行車事故覆議鑑定委員會98年1月10日覆議字
      第0986200202號函載述甚明，且參本件交通事故路口監視
      錄影帶翻拍照片，兩造擦撞地點已超越違規佔用機慢車道
      停車之自小客車有相當之距離，被上訴人顯非因閃避該自
      小客車而左偏行駛，而與上訴人擦撞。上訴人以被上訴人
      與有過失置辯，並不足採。
五、綜上，被上訴人依侵權行為，請求上訴人給付損害賠償
    159,360元（39,760+25,200+14,400+80,000=159,360），及
    自訴狀繕本送達翌日即96年11月14日起，至清償日止，按週
    年利率5%計算之利息部分，為有理由，逾此部分之請求無理
    由。原審就逾上開應准許部分，命上訴人給付，並為假執行
    之宣告，尚有未洽，上訴意旨求予廢棄，為有理由，爰由本
    院予以廢棄改判；上訴人其餘上訴，則無理由，應予駁回。
六、末按法院為終局判決時，應依職權為訴訟費用之裁判，上級
    法院廢棄下級法院之判決，而就該事件為裁判或變更下級法
    院之判決者，應為訴訟總費用之裁判；又當事人一部勝訴、
    一部敗訴，其訴訟費用，由法院酌量情形，命兩造以比例分
    擔或命一造負擔，或命兩造各自負擔其支出之訴訟費用，民
    事訴訟法第87條、第79條分別定有明文。本件上訴一部有理
    由、一部無理由，爰依兩造勝敗比例，判決如主文第4項所
    示。
七、本件事證已臻明確，兩造其餘攻擊防禦方法及證據資料，核
    與判決結果不生影響，無一一論述必要，併予敘明。
八、據上論結，本件上訴為一部有理由、一部無理由，依民事訴
    訟法第436條之1第3項、第450條、第449條第1項、第79條、
    第87條，判決如主文。
中    華    民    國    98    年    10    月    14    日
                  民事第二庭  審判長法  官  林念祖
                                    法  官  田玉芬
                                    法  官  魏玉英
以上正本係照原本作成
本判決不得上訴
中    華    民    國    98    年    10    月    14    日
                                    書記官  蔡曉卿


司法院資訊處製作；財團法人民間司法改革基金會備份。
